臺灣高等法院高雄分院刑事裁定
111年度抗字第53號
抗  告  人  臺灣屏東地方檢察署檢察官
受  刑  人  王聖文



上列抗告人因聲請定其應執行刑案件，不服臺灣屏東地方法院中
華民國110年11月18日裁定(110年度聲字第1422號)，提起抗告，
本院裁定如下：
    主  文
抗告駁回。
    理  由
一、抗告意旨如附件。
二、原裁定意旨略以：臺灣屏東地方檢察署（下稱屏東地檢署）
    檢察官因受刑人王聖文違反毒品危害防制條例等案件，先後
    經判決確定如附表一、二所示之刑，認應依刑法第53條及第
    51條第5 款，聲請就受刑人所犯如附表一、二所示之刑，裁
    定其各應執行之刑云云。然受刑人所犯如附表一、二所示之
    罪，其中附表一編號3 至31、附表二編號5 至23所示之48罪
    （該48罪以下簡稱甲部分犯罪），與受刑人於其餘時間所犯
    15罪（該15罪以下簡稱乙部分犯罪），合計共63罪，臺灣屏
    東地方法院（下稱屏東地院）前曾以101 年度訴字第1612號
    判決就甲、乙部分之刑期合併定受刑人應執行有期徒刑6 年
    8 月並已確定，該63罪並無最高法院110年度台抗大字第489
    號裁定所指原實體確定判決或上開定刑裁定（判決）之基礎
    已經變動而有另定應執行刑之必要，是基於確定裁定之安定
    性及刑罰執行之妥當性，自不得將上述已確定之判決所示之
    數罪任意加以拆解割裂或重新搭配組合。屏東地檢署檢察官
    將上開101 年度訴字第1612號有罪確定判決中之48罪拆開分
    類為附表一編號3 至31、附表二編號5 至23之罪，再與其他
    之屏東地院104 年度聲字第1091號裁定附表中之8 罪亦拆開
    分類為附表一編號1 至2 及編號32、附表二編號1 至4及編
    號24，而就附表一所示32罪及附表二所示24罪，分別聲請定
    其應執行刑，因有違一事不再理原則，而予以駁回其聲請等
    旨。
三、按最高法院於110 年 09 月 15 日以110 年度台抗大字第 4
    89 號刑事裁定就定執行刑應有一事不再理原則之適用，且
    裁定要旨為「已經裁判定應執行確定之各罪，如再就其各罪
    全部或部分重複定應執行刑，均屬違反一事不再理原則，不
    以定刑之各罪範圍全部相同者為限。」，是說明因數罪併罰
    案件之實體裁判確定後，即生實質之確定力，除因增加經另
    案判決確定合於數罪併罰之其他犯罪，或原定應執行刑之數
    罪中有部分犯罪，因非常上訴、再審程序而經撤銷改判，或
    有赦免、減刑等情形，致原裁判定刑之基礎已經變動，或其
    他客觀上有責罰顯不相當之特殊情形，為維護極重要之公共
    利益，而有另定應執行刑之必要者外，法院應受原確定裁定
    實質確定力之拘束。已經定應執行刑確定之各罪，除上開例
    外情形外，法院再就該各罪之全部或部分重複定其應執行刑
    ，前、後二裁定對於同一宣告刑重複定刑，行為人顯有因同
    一行為遭受雙重處罰之危險，自均屬違反一事不再理原則，
    不以定刑之各罪範圍全部相同者為限等旨至為明確。
四、本案檢察官就附表一所示32罪、附表二所示24罪，聲請分別
    定應執行刑，上開56罪分別係屬已確定並定有執行刑之屏東
    地院101 年度訴字第1612號判決63罪中之48罪及104年聲字
    第1091號裁定定執行刑之8 罪之確定裁定重新排列組合，分
    別將101 年度訴字第1612號判決中63罪中餘下48罪中之29罪
    加上104年聲字第1091號裁定之8罪中3罪列為附表一；另將1
    01 年度訴字第1612號判決中之48罪其餘19罪加上104年聲字
    第1091號裁定中剩下5罪列為附表二，並就此2個新的組合聲
    請分別另定執行刑。而上開101 年度訴字第1612號判決及10
    4年聲字第1091號裁定均為確定裁判，且均無經非常上訴、
    再審程序被撤銷改判，或有赦免、減刑，致原裁判定刑之基
    礎已經變動之情形，檢察官顯就已裁判定應執行刑確定之數
    罪所處之刑，任意加以拆解割裂或重新搭配組合再為聲請定
    應執行刑，核其聲請已與上開最高法院以110 年度台抗大字
    第 489 號刑事裁定意旨相違背，即違反一事不再理原則已
    難認適法。復本案又無其他客觀上有責罰顯不相當之特殊情
    形，為維護極重要之公共利益，而有另定應執行刑之必要。
    原裁定將檢察官之聲請駁回，核無不當。檢察官抗告意旨以
    前開101 年度訴字第1612號判決中有48罪未定應執行刑，適
    與104年聲字第1091號裁定之8罪分別有合於定應執行之情形
    ，乃認上開104年聲字第1091號裁定定刑之基礎已經變動，
    而有另定應執行刑之必要云云。然104年聲字第1091號裁定
    中之8罪雖各罪或有經非常上訴撤銷改判較輕之刑，且由104
    年聲字第1091號裁定依非常上訴改判之刑與其他合乎定應執
    行刑之罪另定應執行刑確定在案。該104年聲字第1091號裁
    定並無所謂裁定定刑之基礎已經變動，而有另定應執行刑之
    必要，抗告意旨所指顯有誤會。原裁定意旨已敘明檢察官聲
    請無理由予以駁回，核無不合。本件抗告自無理由，應予駁
    回。
據上論結，應依刑事訴訟法第412條，裁定如主文。
中　　華　　民　　國　　111 　年　　3 　　月　　31　　日
                  刑事第一庭    審判長法  官  蔡國卿
                                      法  官  林家聖
                                      法  官  惠光霞
以上正本證明與原本無異。
如不服本裁定應於送達後5日內向本院提出再抗告狀。
中　　華　　民　　國　　111 　年　　3 　　月　　31　　日
                                      書記官  黃月瞳